# 实务中，同控，长期股权投资的金额怎么确定？

提问人：shaoleiq 时间：2020-12-22 13:33:09
被合并方所有者权益在最终控制方合并财务报表的账面价值，这个数值去哪看？？？实务中

回答人：chenyiwei
如果最终控制方是企业，规范编制合并报表的，则取自其合并报表；
如果最终控制方是个人，或者虽然是企业但合并报表编制不规范的，则需在被合并方账面净资产基础上进行手工调整，参照非同一控制下合并中的购买日PPA调整及其后续调整的步骤。